

+57 333 2687057

paolaromero1311@yahoo.com

www.linkedin.com/in/paolaandrea-romero-b2a6b1126

Bogotá, Colombia

# **HABILIDADES**

- HTML5 & CSS3
- Javascript
- React.js
- Typescript
- WordPress
- Github
- React Native
- **SQL**
- MySQL

# **IDIOMAS**

- Español: Nativo
- Inglés: Avanzado

# **PAOLA ANDREA ROMERO GUAQUETA**

Profesional con 4 años de manejo de diversos lenguajes front-end como HTML5, CSS y JavaScript. Dominio de lenguajes como: PHP, Node.js. Conocimiento en HTTP, APIs-REST. Experiencia en bases de datos, como Oracle, SQL. Conocimientos en arquitectura de aplicaciones, desarrollando aplicaciones en React Native / React para IOS y Android. Trabajo en equipo, liderazgo, organización, comunicación efectiva. Desarrolló aplicaciones, sitios web y otros tipos de software de acuerdo con las tendencias modernas y los estándares de la industria.

Programas Utilizados: Ofimática, React Native, React. js, MySql o Oracle, WordPress, Manejo de los sistemas operativos Windows XP, Windows Vista, Windows 7-8-10, Linux y Sistemas MAC, instalación y configuración de aplicaciones de Microsoft, manejo de diversos antivirus, creación de usuarios.

## **EXPERIENCIA PROFESIONAL**

## **GUIA DE RUTAS POR COLOMBIA, PUNTOS SUSPENSIVOS**

Febrero 2022 - Noviembre 2024

#### **Desarrolladora Full Stack**

- Diseño de API´s.
- Aplicación de estándares de diseño, codificación y documentación
- Creación de código y bibliotecas reutilizables para su uso en el futuro
- Diseño del sitio web con HTML/CSS o JavaScript.
- Estructurar el contenido de forma adecuada (categorías, jerarquías, tipo de arquitectura...).
- Controlar todos los elementos de la interfaz de usuario como las tipografías, colores, imágenes e interactividad con el usuario.
- Monitorización y testeo de funcionamiento de Web-App.
- Coordinación con diseñadores y administradores de sistemas para identificar nuevas funciones.

## LICEO MALLERLAND

Agosto 2020 - Junio 2021

#### Trabajadora Social

- Desarrollo de programas que vayan en pro del Bienestar social, fomento del aprendizaje, además de la planificación de proyectos sociales enfocados en la educación, recreación y la inclusión social
- Coordinación de las unidades de trabajo para asegurar una correcta intervención ante los problemas sociales detectados.
- Desarrollo y mejora de estrategias de intervención social.
- Creación de redes de apoyo profesionales y comunitarias.

#### **ROSETTA**

Freelance 2020 - 2021

#### Desarrolladora web

- Crear y gestionar bases de datos MySQL.
- Diseño de la interfaz y parte visual en WordPress
- Desarrollo de la estructura y arquitectura web: para organizar la información de la forma más eficiente posible.
- Diseño de la interfaz y parte visual.
- Asegurar que la web se visualiza bien en diferentes navegadores y dispositivos.
- Escritura de código eficiente, probable y bien diseñado mediante buenas prácticas de desarrollo de software.

# **REFERENCIAS**

**Cesar Puentes** Arquitecto de software Tel: (+57) 302 8558840

**Fernando Reyes Bejarano** Desarrollador Java Tel: (+34) 625 72 12 71

**Donald Taylor** Ingeniero de Sistemas Tel: (+57) 310 2382395

## **CABAÑAS CARTAGENA**

Enero 2016 - Noviembre 2020

#### Desarrolladora web

- Trabajar con las bases de datos y el servidor.
- Trabajo con PHP, MYSQL, HTML
- Participar de reuniones con los clientes para discutir las necesidades técnicas y el diseño de los sitios web.
- Integración de los datos de diversos servicios y bases de datos de «back-end»
- Proporcionar mantenimiento y actualizaciones periódicas.
- Diseñar, codificar y modificar sitios web, desde el diseño hasta la funcionalidad, según las especificaciones del cliente.
- Crear y mantener documentación técnica.

# **FORMACIÓN**

 2022 - Actualmente | Bogotá-Colombia
Ingeniería de Software
Universidad Minuto de Dios

• 2022 | Bogotá-Colombia

Oracle

Cousera

 2022 | Bogotá-Colombia React.js

Cousera

2022 | Bogotá-Colombia

## **React Native**

Cousera

• 2022 | Bogotá-Colombia **JavaScript** 

Cousera

2022 | Bogotá-Colombia MySQL

Cousera

2022 | Bogotá-Colombia
Salesforce

LinkedIn

 2022 | Bogotá-Colombia CSS Y HTML

Google Academics

2021 | Bogotá-Colombia
Trabajadora Social

Universidad Minuto de Dios

2010 | Bogotá-Colombia
Bachiller

Colegio Richard Wagner